---
title: "Plot Raster with ggplot2"
author: "Anderson"
date: "2019/7/25"
output:
  word_document: default
  html_document:
    df_print: paged
---

## 1.Backgroud
随着信息化时代的快速发展，利用气象因素来预测传染病的应用已经有很多了。譬如根据降雨量及温度和湿度等气象因素，估计蚊子的生长繁衍风险区。

随着我国血吸虫（一种传染性寄生虫病）病的消除工作进行，血吸虫病主要发生在长江流域。
为探究降雨季节导致的洪水效应，是否可引起血吸虫病的传播与流行。

本文借助于**R**平台，用降雨量来预测血吸虫病的流行风险变化。<https://mp.weixin.qq.com/s/5vvhxqfCNy5QpW7H1rg_rA>.



## 2.Data 

我们收集了168小时的降水预报，以及血吸虫病中间宿主的钉螺现场数据。已经将降雨量及血吸虫病数据导入Rdata数据集。其中包括地图文件。

注意：

 * CHNshp是地图文件Polygon
 * sch也是地图文件Polygon，主要的血吸虫流行区
 * Snail是栅格文件raster，存储钉螺调查数据（已经标化转换不适用于二次挖掘）

### 2.1 导入数据
```{r,warning=FALSE,message=FALSE}
#load packages
  library(raster)
  library(sp)
  library(maptools)
  library(dplyr)
  library(dismo)
  library(rgdal)
  library(leaflet)
  library(knitr)
  library(ggplot2)
#load R.data
load("D:/partime job/NIPDmete/Flood/CHNshp.RData")
load("D:/partime job/NIPDmete/Flood/snail.RData")
rainfall=ersum(20190725) #ersum是一个计算累积10天降雨量的函数；这里取7月25日降水量

```

### 2.2 数据格式化
因为降雨量数据是全国的，但是血吸虫病数据是流行地区的数据，现在要将降雨量与血吸虫病数据进行叠加，因为文献报道，血吸虫病可能洪水进行扩散，两者关系为正相关。
第一步，对降雨量与血吸虫病数据进行抠图，剪切至相同大小的extent。
第二步，降雨量与血吸虫病回归叠加。

```{r,warning=FALSE,message=FALSE}
#1.crop to the same shp
rainfall_H=mask(rainfall,sch)
snail_H=mask(snail,sch)

#extent
extent(rainfall_H)
#set into same extend
rasterDF = raster(ext=extent(69.975, 140.025, -0.025, 
                             60.025), res=c(0.05,0.05))
snail_H=raster::resample(snail_H,rasterDF, method='bilinear')

#2.calc the ch and total_rainfall
totyal= overlay(rainfall_H,snail_H,fun=function(r1, r2){return(r1*r2/10000)})
```

## 3.Plot the map
接下来对裁剪好的降雨量及预测风险totyal进行画图，
我们利用ggplot2包制图
首先将我们的raster栅格数据转换成ggplot能识别的格式，然后利用 geom_raster加载栅格数据。

### 3.1 Rainfall

```{r,warning=FALSE,message=FALSE}
#change the raster into dataframe
df.rainfall=as.data.frame(rainfall,xy=T) %>% na.omit(df.rainfall)
colnames(df.rainfall)=c("x","y","rainfall")
head(df.rainfall)

#plot rainfall
ggplot(df.rainfall) +
  geom_raster(aes(x,y,fill=rainfall))+
  coord_quickmap()

```


### 3.1 Risk level

```{r,warning=FALSE,message=FALSE}
#change the raster into dataframe
df.snail=as.data.frame(totyal,xy=T)%>% na.omit(df.snail)
colnames(df.snail)=c("x","y","risk")

#plot sanil
ggplot(df.snail) +
  geom_raster(aes(x,y,fill=risk))+
  coord_quickmap()

```

### 3.3 Risk with Rainfall
接下来就是对两个图层进行叠加，可以google，multi-raster。
我们可以看到降雨量采用了geom_tile用colour去调取降雨量的颜色。
而血吸虫病是根据 geom_raster里面的fill去调色。
我们看一下效果。
```{r,warning=FALSE,message=FALSE}
#two raster
# plot looks fine
ggplot() + 
  geom_tile(data=df.rainfall, aes(x,y,colour=rainfall), fill="transparent") +
  scale_color_gradientn(colours = terrain.colors(7))+
  
  geom_raster(data=df.snail, aes(x,y,fill=risk)) +
  scale_fill_gradient(low="white", high="red", na.value="transparent") + 
  
  ggtitle("Risk with Rainfall") +
  coord_quickmap()
```
上面的效果并不是很好，额不能调色。是默认的色调。
接下来我们进一步改进。

### 3.3.1 降雨量调色

其中我们调用了cut函数，将连续性的变量进行分类，将降雨量分成6个类别。
利用scale_fill_manual对降雨量的颜色进行定制。参考：<http://colorbrewer2.org/#type=sequential&scheme=Reds&n=8>
```{r,warning=FALSE,message=FALSE}
# set into diffrent grades
####Rainfall
df.rainfall_level=df.rainfall %>% 
  mutate(Rcut=cut(rainfall,breaks=c(-1,10,25,50,100,250,900)),
         Rcut=factor(Rcut,labels = c("0-10","10-25","25-50",
                                     "50-100","100-250",">250")))
ggplot() + 
  geom_raster(data=df.rainfall_level, aes(x,y,fill=Rcut)) +
  scale_fill_manual(values=c("#9ECAE1" ,"#6BAED6", "#4292C6" ,"#2171B5" ,"#08519C","#08306B"),
                    na.value="transparent") +
  ggtitle("Risk with Rainfall") +
  coord_quickmap()

```

我们加上中国各个省份的边界线

```{r,warning=FALSE,message=FALSE}

China=fortify(CHNshp)

ggplot() + 
  geom_raster(data=df.rainfall_level, aes(x,y,fill=Rcut)) +
  scale_fill_manual(values=c("#9ECAE1" ,"#6BAED6", "#4292C6" ,"#2171B5","#08519C","#08306B"),na.value="transparent") +
  geom_polygon(data=China, aes(long, lat, group = group),fill=NA, color = "black", size = 0.05) +
  ggtitle("Risk with Rainfall") +
  coord_quickmap()
```



### 3.3.2 血吸虫风险调色

其中我们调用了cut函数，将连续性的变量进行分类，将血吸虫病风险分成4个等级。
从1-4级，其中1级为最严重。对分险等级进行自定义调色 scale_fill_manual,参考：<http://colorbrewer2.org/#type=sequential&scheme=Reds&n=8>

```{r,warning=FALSE,message=FALSE}
####risk
df.snail_level=df.snail %>% 
  mutate(level=cut(risk,breaks=c(-1,0.2,1,5,500)),
         level=factor(level,labels = c("Level 4","Level 3","Level 2","Level 1")))

ggplot() + 
  geom_raster(data=df.snail_level, aes(x,y,fill=level)) +
  scale_fill_manual(values=c(
    "#fee0d2","#FC8D59", "#EF6548", "#D7301F" ))+
  ggtitle("Risk with Rainfall") +
  coord_quickmap()

```


### 3.3.3 两者图层叠加

```{r,warning=FALSE,message=FALSE}
#two raster
# plot looks fine
ggplot() + 
  geom_tile(data=df.rainfall_level, aes(x,y,colour=Rcut), fill="transparent") +
  scale_colour_manual(name="Cumulative Rainfall",
                      values=c("#9ECAE1" ,"#6BAED6", "#4292C6" ,"#2171B5" ,"#08519C","#08306B"),
                      na.value="transparent") +
  
  geom_raster(data=df.snail_level, aes(x,y,fill=level)) +
  scale_fill_manual(name="Sch.Risk",
                    values=c("#FDBB84","#FC8D59", "#EF6548", "#D7301F" )) + 
  geom_polygon(data=China, aes(long, lat, group = group),fill=NA, color = "black", size = 0.05)+
  #
  ggtitle("Risk with Rainfall 2019-07-25") +
  coord_quickmap()

```



参考资料

画图

#http://www.sthda.com/english/wiki/ggplot2-colors-how-to-change-colors-automatically-and-manually
#https://ggplot2.tidyverse.org/reference/scale_alpha.html
#http://colorbrewer2.org/#type=sequential&scheme=Reds&n=8

数据处理

#https://stackoverflow.com/questions/6104836/splitting-a-continuous-variable-into-equal-sized-groups

合成栅格

#https://datacarpentry.org/r-raster-vector-geospatial/02-raster-plot/

risk factor

#https://www.ncbi.nlm.nih.gov/pmc/articles/PMC3749985/
#https://www.ncbi.nlm.nih.gov/pmc/articles/PMC5530530/





